---
subtitle: "Plan d'analyse statistique"
---

```{r setup, include= FALSE}
knitr::opts_chunk$set(echo = FALSE, warning = FALSE, message = FALSE, cache = FALSE,
 fig.width = 7,
 fig.asp = 0.8,
 out.width = "100%"
)
```

```{r info}
rm(list=ls())
library("baseph")
library("tidyverse")
library("kableExtra")
# sessionInfo()
```

Ce document ne concerne que l'analyse statistique des données.

Le risque $\alpha$ retenu sera de 0,05 & la puissance de 0,8.

## Description de la population

### Analyse simple

La description de la population concerne :



Plusieurs tableaux descriptifs simples seront réalisés. Des graphiques de distribution pourront être réalisés pour les items les plus importants.

Une recherche de corrélation entre les variable sera réalisée, celles-ci devant être prises en compte pour l'analyse factorielle ou les régressions.

### Analyse factorielle

Si le nombre de cas recueillis le permet une analyse factorielle en MCA (Analyse de correspondances multiples) sera réalisée.

Cette analyse ne pourra être qu'après transformation des variables numériques en catégories & imputation des données manquantes ce qui n'est possible que si ces dernières ne sont pas trop nombreuses.

## Objectif principal

Le critère principal est 

Une analyse simple (test de $\chi^2$ ou de Wilcoxon) sera réalisée pour rechercher d'éventuels facteurs pronostics.


### Analyse par régression

Une analyse multivariée par régression logistique sera réalisée en y incorporant les toutes les variables ayant une p-value \< 0,20 sur l'analyse monovariée.

Une analyse multivariée des courbes de survie (modèle de Cox) sera réalisée sur les mêmes critères.

## Objectifs secondaires

### 


### 



## Technique {.appendix}

L'analyse statistique sera réalisée avec le logiciel **R**[@rstat] & divers packages en particulier `tidyverse` [@tidy], `FactoMineR` [@facto] & `epiDisplay` [@epid].

